【裁判字號】    89,易,89
【裁判日期】    890418
【裁判案由】    詐欺
【裁判全文】
臺灣臺東地方法院刑事判決                            八十九年度易字第八九號
    公  訴  人  臺灣台東地方法院檢察署檢察官
    被      告  甲○○
右列被告因詐欺案件，經檢察官提起公訴（八十八年度偵字第二零七九號），本院判
決如左：
    主  文
甲○○意圖為自己不法之所有，以詐術使人將本人之物交付，處有期徒刑伍月，緩刑
參年。
    事  實
一、甲○○意圖為自己不法之所有，明知自己因投資生意失利，週轉不靈而無償債能
    力，竟於八十六年十一月間在台東市○○街一六一巷二十一號乙○○住處，向乙
    ○○佯稱：因經商周轉不靈，願以月息二分借用新台幣（下同）一百萬元，於乙
    ○○需用錢時，立即歸還等語，陷乙○○於錯誤，而如數交付借其使用。嗣乙○
    ○因需用錢而向其催討，竟拒不償還，且避不見面，始知受騙。
二、案經乙○○訴請臺灣臺東地方法院檢察署檢察官偵查起訴。
    理  由
一、訊據被告甲○○固坦承於右揭時地向告訴人乙○○借得一百萬元，迄今未償還等
    情，但矢口否認有何詐欺之犯行，辯稱：因為我在大陸投資賠錢，致無法償還，
    我沒有騙他云云。惟查被告右揭犯行，業據告訴人乙○○於偵審中指訴甚詳，並
    有被告所簽發給告訴人收質之借款用本票影本一紙附卷足憑。參之被告自稱以賣
    水果維生，顯無大額舉債一百萬元之必要，且初次向告訴人借款即不清償，又未
    能提出其所辯，在大陸投資失敗致無法償債之相關証據以供審斟，足認其於借款
    之初即有詐欺之不法意圖。所辯顯係卸責之詞，不足採信，罪証明確，犯行堪以
    認定。
二、核被告所為係犯刑法第三百三十九條第一項之詐欺罪。審酌被告不自食其力，耍
    詐謀騙，置被害人之生活困頓於不顧，迄今未與被害人達成償債之和解，惡性非
    輕，但被告尚無犯罪前科，素行良好，危害及金額尚非鉅大等情狀，量處如主文
    所示之刑。又被告前未曾受有期徒刑以上刑之宣告，有台灣高雄地方法院檢察署
    刑案資料查註紀錄表在卷足憑。因一時失慮，偶罹刑典，經此刑之宣告後，應知
    警惕而無再犯之虞，本院因認暫不執行其刑為當，予以宣告緩刑，用啟自新。
據上論斷，應依刑事訴訟法第二百九十九條第一項前段，刑法第三百三十九條、第七
十四條第一款，罰金罰鍰提高標準條例第一條判決如主文。
本案經檢察官丙○○到庭執行職務。
中    華    民    國      八十九      年     四       月     十八     日
                                  臺灣臺東地方法院刑事庭
                                          法  官  朱中和
右正本證明與原本無異。
如不服本判決，應於判決送達後十日內向本院提出上訴狀。（須附繕本）
「切勿逕送上級法院」
                                          書記官  王敏玉
中    華    民    國      八十九      年      四      月     二十     日
附記
刑法第三百三十九條
意圖為自己或第三人不法之所有，以詐術使人將本人或第三人之物交付者，處五年以
下有期徒刑、拘役或科或併科一千元以下罰金。
以前項方法得財產上不法之利益或使第三人得之者亦同。
前二項之未遂犯罰之。


司法院資訊處製作；財團法人民間司法改革基金會備份。
